【裁判字號】    96,上重訴,38
【裁判日期】    970716
【裁判案由】    違反毒品危害防制條例等
【裁判全文】
臺灣高等法院高雄分院刑事判決        96年度上重訴字第38號
上  訴  人
即  被  告  乙○○
                      押）
選任辯護人  羅玲郁律師
上  訴  人
即  被  告  丙○○
                      樓（
選任辯護人  吳永茂律師
            吳建勛律師
            鄭旭廷律師
上  訴  人
即  被  告  甲○○
選任辯護人  林石猛律師
            張競文律師
上列上訴人等因違反毒品危害防制條例等案件，不服臺灣高雄地
方法院96年度重訴字第41號中華民國96年10月22日第一審判決（
起訴案號：臺灣高雄地方法院檢察署96年度偵字第1170號、第58
11號），提起上訴，本院判決如下：
     主  文
上訴駁回。
     事  實
一、吳士榮（經原審通緝中）、乙○○均明知海洛因係毒品危害
    防制條例第2 條第2 項第1 款所列之第一級毒品，且屬行政
    院依懲治走私條例公告之管制進口物品，不得販賣、運輸、
    持有或私運進口。竟共同基於運輸及走私第一級毒品海洛因
    之犯意聯絡，自民國95年12月間起，吳士榮以行動電話0000
    000000號與乙○○使用之手機門號0000000000號、00000000
    00號聯絡運輸走私海洛因事宜，雙方商議由乙○○尋攜帶毒
    品返臺之人，吳士榮則負責與越南毒販聯繫並提供海洛因及
    運輸毒品者之機票、食宿費，事成後，吳士榮再分別給付運
    輸毒品者及乙○○新臺幣（下同）60萬元、10萬元之報酬。
    迨於95年12月下旬某日，乙○○商請與之有犯意聯絡之友人
    丙○○運輸毒品入境，並要求知情且與其及丙○○有犯意聯
    絡之甲○○一同前往越南處理接運毒品事宜，且承諾事成後
    ，給付甲○○5 萬元報酬。雙方議定後，吳士榮即於95年12
    月26日交付機票、食宿費共89,000元及SIM 卡1 張（門號不
    詳，已丟棄未扣案）予乙○○，由乙○○將其中之34,000元
    交付予旅行社購買丙○○及其丈夫孟志霄之機票，並將55,0
    00元交予甲○○作為往返臺灣越南之機票及旅費，另將上開
    SIM 卡交予甲○○由其負責與越南毒販聯繫取得海洛因。嗣
    於同年月28日上午7 時30分許，丙○○、甲○○分別帶同不
    知情之配偶孟志霄、陳月凰自高雄小港國際機場出境前往越
    南。翌日，真實姓名年籍不詳之越南毒販撥打上開SIM 卡門
    號與甲○○聯繫後，丙○○、甲○○即於同日下午4 時許，
    在越南貴都飯店內與越南毒販見面確認係丙○○攜帶毒品返
    臺後，旋於當晚10時許，在貴都飯店一樓側門，收取越南毒
    販所交付分別以VINACAFE三合一咖啡盒、鳳成牌咖啡袋、MA
    RY'S CHOCOLATIER巧克力盒包裝內含海洛因磚12塊（淨重42
    17.15 公克，純度79.05%，純質淨重3333.66 公克）之塑膠
    袋1 袋，惟因丙○○及甲○○發現所攜運之毒品數量超出當
    初之約定，乃撥打電話要求乙○○至越南處理，乙○○即於
    同年月31日上午7 時30分許，搭機至越南與丙○○、甲○○
    會合討論，決定由丙○○、乙○○分別將上開裝有海洛因磚
    之VINACAFE三合一咖啡盒、鳳成牌咖啡袋、MARY'S CHOCOLA
    TIER巧克力盒放入行李內，自越南胡志明市搭乘越南航公司
    VN-926號班機運輸走私海洛因返臺。迨於同日晚上10時40分
    許，丙○○、乙○○、甲○○、孟志霄、陳月凰在高雄小港
    國際機場旅客入境檢查室內，經海關人員當場查獲並在乙○○行李內扣得以標有SPI 塑膠袋包裹及蠟紙固封之海洛因磚
    6 塊（其中2 塊裝入VINACAFE三合一咖啡盒；另2 塊裝入鳳
    成牌咖啡袋；另2 塊裝入MARY'S CHOCOLATIER巧克力盒）；
    在丙○○行李內扣得以標有SPI 塑膠袋包裹及蠟紙固封之海
    洛因磚6 塊（其中2 塊裝入VINACAFE三合一咖啡盒；另4 塊
    裝入MARY'S CHOCOLATIER巧克力盒2 盒後再以鳳成牌咖啡袋
    1 袋包裝），而悉上情。
二、案經高雄市政府警察局移送臺灣高雄地方法院檢察署檢察官
    偵查起訴。
    理  由
壹、證據能力部分：
一、被告乙○○、甲○○於警詢之自白：
  (一)被告乙○○部分：
    被告乙○○雖辯稱其於警詢之自白，係員警對其疲勞訊問所
    為之供述，不得作為證據。按所謂「疲勞訊問」者，係指長
    時間疲勞轟炸或不得睡眠之接續訊（詢）問，或以強光照射
    或其他方法不予被告休息，使被告疲憊不堪，藉此訊（詢）
    問以資非法取證。惟衡諸一般人突遇刑事案件之偵辦訊（詢
    ）問，其精神、情緒較諸平常更易焦慮、疲倦，尤其挺身走
    險者因深知已蹈法網，擔心東窗事發後將有牢獄之災，因而
    更加萬念俱灰，本屬人之常情，又歷經旅途相當時間，體力
    上略感疲倦，亦非不可想像；然祇要非連續長時間，且從未
    予訊問被告休息，而意圖以冗長時間造成被告身心疲累，致
    違反自由意志而為虛偽陳述或自白，均不符刑事訴訟法第15
    6 條第1 項所定「疲勞訊問」之範疇。查被告乙○○及其選
    任辯護人聲請勘驗乙○○96年1 月1 日警詢就訊情形，經本
    院勘驗結果為：「光碟音軌06：38至06：59→警方告知：
    現在訊問時間3 點10分已屬夜間，並詢問乙○○是否同意夜
    間詢問，乙○○稱同意夜間詢問。光碟音軌37：29至38：
    11 → 乙○○開始持續以手揉眼睛，用左手托住額頭。光
    碟音軌38：40至38：49→乙○○似已睡著，警方告以：『你
    不要睡，我三天沒睡都沒睡了，你還睡。』（台語）光碟
    音軌51：50至52：16→乙○○51：50至52：02又以手托住頭
    、似又睡著，警方告以：『對不對，你不要睡，我都沒睡了
    ，你還睡，我們三、四天沒睡了，你才去一天而已，你最多
    二天沒睡，昨天睡不好到今天而已。』（台語）」等情（見
    本院卷(二)第52頁）。惟被告乙○○上開警詢筆錄製作時間係
    自96年1 月1 日凌晨3 時5 分許起至同日凌晨4 時45分止，
    為時1 時40分，訊問時間非長，且距被告乙○○於95年12月
    31日晚上10時40分許為財政部高雄關稅局高雄機場分局查獲
    攜帶海洛因入境之時間，未逾5 小時，被告乙○○於此段期
    間除經財政部高雄關稅局自晚上11時40分許起至同日晚上11
    時55分許進行為時15分鐘之簡短詢問外，並未接受其他詢問
    調查程序等情，有被告乙○○之於財政部高雄關稅局之詢問
    筆錄及警詢筆錄各乙份在卷可憑（見高市警刑大偵2 字第09
    6000001 號卷《下稱警1 卷》第1 至3 頁、7 至14頁），足
    見被告乙○○上開警詢筆錄並非連續長時間所製作；再者，
    被告乙○○並未明確指稱警方於其遭查獲後迄製作筆錄完成
    之期間有施以何種不正方式致其疲累不堪之情形；此外，被
    告乙○○接受警員詢問前，業經詢問警員告知其依法有拒絕
    夜間訊問之權利後，仍簽名同意接受訊問乙情，亦有上開警
    詢筆錄在卷可憑（見警1 卷第8 頁），雖被告於警詢期間，
    有以手揉眼睛、用手托住額頭及疑似睡著之情，但其既同意
    夜間詢問，警員於其疑似睡著時單純喚醒，尚難謂有「疲勞
    訊問」之情。是依上等情，堪認被告乙○○上開警詢筆錄製
    作過程，尚非刑事訴訟法第156 條第1 項所稱之疲勞訊問，
    是其於警詢之自白，自有證據能力。
  (二)被告甲○○部分：
    按所謂非任意性之自白，除其自白必須是以不正方法取得外
    ，尤須該自白與不正方法間具有因果關係，始有前述排除法
    則之適用，此觀刑事訴訟法第156 條第1 項規定：「被告之
    自白，非『出於』強暴、脅迫……者，得為證據」即明。而
    上開因果關係之判斷，除應依個案具體情節，詳細考察訊問
    之一方之基本狀況（包括：實施不正方法之態樣、手段、參
    與實施之人數……等等）及受訊問之一方之基本狀況（包括
    ：受訊問人之年齡、地位、品行、教育程度、健康狀況……
    等等）外，更應深入探討不正方法與自白間之相關聯因素（
    包括：實施不正方法對受訊問人強制之程度、與自白在時間
    上是否接近、地點及實施之人是否相同、受訊問人自白時之
    態度是否自然、陳述是否流暢……等等）及其他相關情況，
    為綜合研判，始能符合事實（最高法院94年度台上字第2997
    號判決意旨參照）。本件被告甲○○辯稱其於警詢之自白，
    係因本案承辦員警蔡英宏脅迫其若不據實以供，即會將其配
    偶陳月凰一併拖下水、關到死云云，固聲請證人陳月凰於原
    審到庭證稱：警員蔡英宏眼色很兇，並對我先生甲○○說如
    果他不承認的話，要連我一起關到頭髮生頭蝨、關到死云云
    （見原審卷一第268 頁）。惟查，倘被告甲○○確係遭警員
    以上開言語威脅而被迫自白犯行，勢必於精神上受有極大之
    壓制，衡情理應隨即向承辦之檢察官或羈押訊問之法官告以
    該情，以抒發其委屈不平之情，然而，被告甲○○於本案偵
    查、羈押訊問時，均未表示承辦員警於警察局有對其為何種
    強暴、脅迫或其他不正訊問以非法取供之行為，且迄至本案
    移審經原審訊問時，其僅供稱：警察沒有毆打我，但態度很
    兇等語（見原審卷一第34頁），仍未明確陳稱承辦警員有何
    對其不正訊問藉以取供之具體行為，則其所辯是否屬實，已
    屬可疑；而證人即本案承辦警詢蔡英宏於原審審理時證稱：
    我沒有威脅被告甲○○如不承認就要把他太太拖下水一起關
    到死，我只有向被告甲○○夫婦表示運送海洛因的罪很重，
    要誠實回答等語明確（見原審卷一第274 頁），已嚴正否認
    被告甲○○前揭辯解之真實性，且警員蔡英宏要求被告甲○○就其涉案情節據實以供，其偵辦手段於法並無違誤或不當
    之處；又參以因本案與被告甲○○、陳月凰一起遭拘留之被
    告乙○○、丙○○2 人，於原審審理時始終未曾陳稱警員蔡
    英宏及其他承辦警員有對其為言詞脅迫之情，何以警員蔡英
    宏僅單獨針對被告甲○○夫婦，而對於同樣涉嫌重大之被告
    乙○○、丙○○則未施加任何威脅之舉，顯與常理不符；是
    據上等情以觀，已堪認定被告甲○○所辯不實，無從採信，
    證人陳月凰前揭證詞，亦不足據為有利於被告甲○○之認定
    。況且，被告甲○○之警詢筆錄係由警員莊東成詢問、警員
    黃世平紀錄，與其配偶陳月凰之情形相同，有渠等警詢筆錄
    在卷可稽（見警1 卷第37、42頁），警員蔡英宏並未參與渠
    等2 人筆錄之製作，被告甲○○與其配偶陳月凰製作筆錄時
    是在另一間辦公室，不是在警員蔡英宏看管人犯的地方，實
    際參與筆錄製作之2 位警員態度都很好，製作筆錄過程中警
    員蔡英宏並未進入偵訊室等情，亦經證人陳月凰於原審證述
    明確（見原審卷一第269 頁），且為被告甲○○所不否認，
    被告甲○○既非由警員蔡英宏詢問，而實際詢問製作筆錄之
    警員態度又相當和善，則縱然警員蔡英宏於被告甲○○製作
    筆錄前要求其據實以供之語氣較為嚴厲，亦難認被告甲○○
    於警詢時之自白陳述與警員蔡英宏嚴詞要求其據實陳述之情
    有何因果關聯，甚為明確。從而，被告甲○○於警詢之自白
    ，具有任意性，可作為認定被告甲○○本案犯行之證據。至
    被告選任辯護人聲請調取96年1 月1 日被告甲○○警詢時在
    等候訊問時及訊問時之監視錄影帶，因據高雄市政府警察局
    刑事警察大隊第一小隊承辦人蔡英宏以電話答詢沒有上開聲
    請之監視錄影帶等語，並再由高雄市政府警察局刑事警察大
    隊以97年3 月12日高市警刑大偵2 字第0970002533號函覆：
    因本大隊（偵一隊二分隊）辦公室內所裝設之監視系統，並
    無錄影功能，故無法提供等語明確（見本院卷(一)第136 、16
    2 頁），自無法就此部分進行調查。另被告選任辯護人又聲
    請對警員蔡英宏實施測謊鑑定，業據警員蔡英宏具狀表明不
    同意等語明確（見本院卷(二)第102 頁），自不能強制其進行
    測謊，且其於原審亦以證人身分進行交互詰問綦詳（見原審
    卷(一)第27 2至280 頁），本院亦認無此必要，附此敘明。
二、次按被告以外之人（包括證人、鑑定人、告訴人、被害人及
    共同被告等）於檢察事務官、司法警察官或司法警察調查中
    所為之陳述，與審判中不符時，其先前之陳述具有較可信之
    特別情況，且為證明犯罪事實存否所必要者，得為證據，刑
    事訴訟法第159 條之2 定有明文。所謂「前後陳述不符」之
    要件，應就前後階段之陳述進行整體判斷，以決定其間是否
    具有實質性差異，惟無須針對全部陳述作比較，陳述之一部
    分有不符，亦屬之。而所謂「較可信之特別情況」之情形，
    亦應就前後陳述時之各種外部情況進行比較，以資決定何者
    外部情況具有可信性。若陳述係在特別可信之情況下所為，
    則虛偽陳述之危險性即不高，雖係審判外陳述，或未經被告
    反對詰問，仍得承認其有證據能力。查證人即共同被告乙○○、甲○○、丙○○於警詢中就其他共同被告所涉本案犯行
    之陳述，與其於原審及本院審理時當庭之證述不符，審酌證
    人即被告乙○○、甲○○、丙○○警詢筆錄製作當時情況，
    並無違法取證之情事，已如前述，且渠等最初於警詢中之陳
    述，無暇衡及陳述內容對其他共同被告所生利害關係，較能
    任意陳述，堪認渠等3 人於警詢中就其他共同被告前開犯行
    之陳述具有較可信之特別情況，且為證明本件被告3 人本件
    犯行存否所必要，依刑事訴訟法第159 條之2 之規定，亦均
    應認有證據能力。
三、又按刑事訴訟法第158 條之3 規定：「證人、鑑定人依法應
    具結而未具結者，其證言或鑑定意見，不得作為證據。」所
    謂「依法應具結而未具結者」，係指檢察官或法官依刑事訴
    訟法第175 條之規定，以證人身分傳喚被告以外之人（證人
    、告發人、告訴人、被害人、共犯或共同被告）到庭作證，
    或雖非以證人身分傳喚到庭，而於訊問調查過程中，轉換為
    證人身分為調查時，此時其等供述之身分為證人，則檢察官
    、法官自應依本法第186 條有關具結之規定，命證人供前或
    供後具結，其陳述始符合第158 條之3 之規定，而有證據能
    力。若檢察官或法官非以證人身分傳喚而以告發人、告訴人
    、被害人或共犯、共同被告身分傳喚到庭為訊問時（例如刑
    事訴訟法第71條、第219 條之6 第2 項、第236 條之1 第1
    項、第248 條之1 、第271 條第2 項、第271 條之1 第1 項
    ），其身分既非證人，即與「依法應具結」之要件不合，縱
    未命其具結，純屬檢察官或法官調查證據職權之適法行使，
    當無違法可言。而前揭不論係本案或他案在檢察官面前作成
    未經具結之陳述筆錄，係屬被告以外之人於偵查中向檢察官
    所為之陳述，本質上屬於傳聞證據，基於保障被告在憲法上
    之基本訴訟權，除該被告以外之人死亡、身心障礙致記憶喪
    失或無法陳述、滯留國外或所在不明而無法傳喚或傳喚不到
    、或到庭後拒絕陳述等情形外，如已經法院傳喚到庭具結而
    為陳述，並經被告之反對詰問，前揭非以證人身分而在檢察
    官面前未經具結之陳述筆錄，除顯有不可信之情況者外，得
    為證據，並應於判決內敘明其符合傳聞證據例外之理由；又
    前揭非以證人之身分在審判中之陳述筆錄，倘該被告以外之
    人已經法院以證人身分傳喚到庭並經具結作證，且由被告為
    反對詰問，或有前揭傳喚不能或詰問不能之情形外，該未經
    具結之陳述筆錄因屬審判上之陳述，自有證據能力；若係在
    另案法官面前作成之陳述筆錄，本質上亦屬傳聞證據，自得
    依本法第159 條之1 第1 項之規定，認有證據能力。不能因
    陳述人未經具結，即一律適用本法第158 條之3 之規定，排
    除其證據能力（最高法院96年度台上字第3527號判決意旨參
    照）。查被告乙○○於原審羈押訊問時（見原審96年度聲羈
    字第10號卷《下稱聲羈卷》第5 至8 頁），以被告身分就本
    案其他共同被告丙○○、甲○○犯行所為之陳述，雖未經具
    結，惟其於原審審理時以證人身分到庭具結作證，並由其他
    共同被告依法行使詰問權，則其前揭未以證人身分具結所為
    之審判上陳述，依前揭判決意旨，即有證據能力。
四、再按有事實足認被告或犯罪嫌疑人有最輕本刑為3 年以上有
    期徒刑之罪嫌，並危害國家安全或社會秩序情節重大，而有
    相當理由可信其通訊內容與本案有關，且不能或難以其他方
    法蒐集或調查證據者，得發通訊監察書，前項通訊監察書，
    偵查中由檢察官依司法警察機關聲請或依職權核發，審判中
    由法官依職權核發，修正前通訊保障及監察法第5 條第1 項
    第1 款、第2 項定有明文。本案被告3 人涉犯運輸第一級毒
    品罪嫌，危害社會秩序情節重大，並有相當理由可信其通訊
    內容與本案有關，難以其他方法蒐集或調查證據，經臺南市
    政府警察局第四分局、高雄市政府警察局刑警大隊向臺灣臺
    南地方法院檢察署檢察官聲請核發通訊監察書，由臺灣高雄
    地方法院檢察署檢察官於95年12月7 日核發95年南檢朝修監
    （續）字第002049號之通訊監察書、95年11月30日、12月25
    日95年南檢朝修監（續）字第002002號、第002170號之通訊
    監察書，有上開通訊監察書及其監聽譯文各1 份附卷可稽（
    見96年度偵字第1170號卷《下稱偵1 卷》第33至64頁、原審
    卷一第94、95頁），堪認檢警就被告乙○○所使用上開2 行
    動電話門號為合法之通訊監察，在通訊監察期間取得其與吳
    士榮及被告丙○○、甲○○通話時之對話錄音，並無違法取
    證之瑕疵，被告乙○○始終坦認上開2 行動電話門號係其本
    人使用無誤（見偵1 卷第86至90頁），被告丙○○、甲○○
    亦均坦認上開行動電話通訊譯文確係其與被告乙○○之對話
    內容（見偵1 卷第67、80、145 至146 頁），又被告、辯護
    人及公訴人亦未爭執卷附通訊監察譯文與上開對話錄音有何
    不符之處，是上開合法監聽所得之對話錄音及其譯文，均有
    證據能力。
五、復按「鑑定人由審判長、受命法官或檢察官就下列之人選任
    1 人或數人充之：(一)就鑑定事項有特別知識經驗者。(二)經政
    府機關委任有鑑定職務者」、「鑑定之經過及其結果，應命
    鑑定人以言詞或書面報告」、「法院或檢察官得囑託醫院、
    學校或其他相當之機關、團體為鑑定，或審查他人之鑑定，
    並準用第203 條至第206 條之1 規定」，刑事訴訟法第198
    條、第206 條第1 項、第208 條第1 項分別定有明文。且臺
    灣高雄地方法院檢察署已概括選任法務部調查局為該署轄區
    司法警察機關調查中案件有關毒品鑑定事項之鑑定機關（臺
    灣高雄地方法院檢察署92年7 月11日雄檢楠文字第09210001
    85號函參照）。依上開說明，卷附法務部調查局96年1 月27
    日調科壹字第09623007640 號鑑定通知書（見偵1 卷第100
    頁），雖係被告以外之人於審判外之書面陳述，然係檢察機
    關概括委託法務部調查局鑑定後所製作之鑑定報告，為刑事
    訴訟法第159 條第1 項所指例外情形，應有證據能力（92年
    8 月刑事訴訟新制法律問題研討會結論參照）。
六、末按被告以外之人（包括證人、鑑定人、被害人、被害人及
    共同被告等）於審判外之言詞或書面陳述，除法律有規定者
    外，不得作為證據；又被告以外之人於審判外之陳述，雖不
    符刑事訴訟法第159 條之1 至第159 條之4 之規定，而經當
    事人於審判程序同意作為證據，法院審酌該言詞陳述或書面
    陳述作成時之情況，認為適當者，亦得為證據。當事人、代
    理人或辯護人於法院調查證據時，知有第159 條第1 項不得
    為證據之情形，而未於言詞辯論終結前聲明異議者，視為有
    前項之同意，刑事訴訟法第159 條第1 項、第159 條之5 定
    有明文。立法意旨在於傳聞證據未經當事人之反對詰問予以
    核實，原則上先予排除。惟若當事人已放棄反對詰問權，於
    審判程序中表明同意該等傳聞證據可作為證據，基於尊重當
    事人對傳聞證據之處分權，及證據資料愈豐富，愈有助於真
    實發見之理念，且強化言詞辯論主義，使訴訟程序得以順暢
    進行，上開傳聞證據亦均具有證據能力。查本案除上開所述
    傳聞證據外，被告、辯護人及公訴人於本院言詞辯論終結前
    ，對於本判決所引用卷附其他具有傳聞證據性質之證據，既
    均已知其情，仍均未聲明異議或已明示同意作為證據，本院
    認其他具有傳聞證據性質之證據，並無何違法取證之不適當
    情形，以之作為證據使用係屬適當，依刑事訴訟法第159 條
    之5 規定，均有證據能力。
貳、實體部分：
一、訊據上訴人即被告乙○○、丙○○、甲○○固不否認有於上
    開時、地為海關人員在同行之被告乙○○、丙○○之行李內
    查獲扣案之海洛因磚共計12塊，惟均矢口否認有何共同私運
    海洛因入境之犯行，被告乙○○、丙○○均辯稱：渠等只知
    道攜帶回臺之物品係貴重物品，不知竟係海洛因云云；被告
    甲○○則辯稱：不知道越南方面人士與伊聯繫後所交付之物
    品係海洛因，亦不知悉被告乙○○、丙○○攜帶海洛因回臺
    之情形云云。經查：
  (一)吳士榮於95年12月間起，曾以行動電話0000000000號與被告
    乙○○使用之手機門號0000000000號、0000000000號聯絡運
    輸攜帶物品入境回臺事宜，雙方商議由被告乙○○尋攜帶物
    品返臺之人，吳士榮則負責與越南方面聯繫並提供該物品及
    運輸毒品者之機票食宿費，事成後，吳士榮再分別給付運輸
    物品者及被告乙○○60萬元、10萬元之報酬。迨於95年12月
    下旬某日，被告乙○○商請被告丙○○運輸物品入境，並要
    求被告甲○○一同前往越南處理接運物品事宜，且承諾事成
    後，給付甲○○5 萬元；雙方議定後，吳士榮即於95年12月
    26日交付機票、食宿費共89,000元及SIM 卡1 張（門號不詳
    ，已丟棄未扣案）予被告乙○○，由被告乙○○將其中之34
    ,000 元 交付予旅行社購買被告丙○○及其丈夫孟志霄之機
    票，並將55,000元交予甲○○作為往返臺灣越南之機票及旅
    費，另將上開SIM 卡交予被告甲○○由其負責與越南方面聯
    繫取得欲運輸入境之物品；被告丙○○、甲○○2 人與其配
    偶孟志霄、陳月凰於95年12月28日上午7 時30分許，自高雄
    小港國際機場出境前往越南；翌日，真實姓名年籍不詳之越
    南方面人士撥打被告乙○○交付之SIM 卡門號與被告甲○○
    聯繫後，被告丙○○、甲○○即於同日下午4 時許，在越南
    貴都飯店內與該不詳人士見面確認係被告丙○○攜帶物品返
    臺後，旋於當晚10時許，在貴都飯店一樓側門，收取該不詳
    人士所交付內含VINACAFE三合一咖啡盒、鳳成牌咖啡袋、MA
    RY'S CHOCOLATIER巧克力盒（內含以標有SPI 之塑膠袋包裏
    及蠟紙固封之海洛因磚12塊，淨重4217.1 5公克，純度79.0
    5%，純質淨重3333.66 公克）之塑膠袋1 袋，惟因被告丙○○發現所攜運之物品數量超出當初之約定，被告丙○○、甲○○乃撥打電話要求乙○○至越南處理，被告乙○○即於同
    年月31日上午7 時30分許，搭機至越南與被告丙○○、甲○○會合，嗣由被告丙○○、乙○○分別將上開VINACAFE三合
    一咖啡盒、鳳成牌咖啡袋、MARY'S CHOCOLATIER巧克力盒放
    入行李內，被告乙○○、丙○○、甲○○3 人及陳月凰、孟
    志霄乃自越南胡志明市搭乘越南航公司VN-926號班機運輸走
    私海洛因返臺；嗣於95年12月31日晚上10時40分許，被告乙○○、丙○○、甲○○3 人在高雄小港國際機場旅客入境檢
    查室內，經海關人員當場查獲，並在被告乙○○行李內扣得
    以標有SPI 塑膠袋包裹及蠟紙固封之海洛因磚6 塊（其中2
    塊裝入VINACAFE三合一咖啡盒；另2 塊裝入鳳成牌咖啡袋；
    另2 塊裝入MARY'S CHOCOLATIER巧克力盒）；在被告丙○○
    行李內扣得以標有SPI 塑膠袋包裹及蠟紙固封之海洛因磚6
    塊（其中2 塊裝入VINACAFE三合一咖啡盒；另4 塊裝入MARY
    'S CHOCOLATIER巧克力盒2 盒後再以鳳成牌咖啡袋1 袋包裝
    ）等情，業據證人即財政部高雄關稅局高雄機場分局檢查員
    宋秋齡、趙寶珍、蔡芳麗於原審審理時證述明確（見原審卷
    一第168 至180 頁），並有海洛因磚12塊扣案可憑，復有財
    政部高雄關稅局高雄機場分局96 年1月1 日（96）高機移字
    第1 號、第2 號函各1 份（見警1 卷第4 、20頁）、高雄關
    稅局扣押貨物、運輸工具收據及搜索筆錄2 紙（見警1 卷第
    5 、18頁）、扣案海洛因磚照片1 張（見警1 卷第44頁）、
    行李檢查過程錄影光碟1 份（見原審卷一第293 頁證物袋內
    ）、法務部調查局96年1 月27日調科壹字第06323007640 號
    鑑定書1 紙（鑑定結果：送驗檢品12塊均含第一級第6 項毒
    品海洛因成分，合計淨重4217.15 公克，純度79.05%，純質
    淨重3333.66 公克，見偵1 卷第100 頁）、門號0000000000
    號、0000000000號行動電話通訊監察譯文各乙份（見偵1 卷
    第33至64頁）在卷足稽，且為被告3 人於原審準備程序時所
    不爭執（見原審卷一第119 至120 頁），自堪認定屬實。
  (二)被告3 人雖均矢口否認犯行，惟被告乙○○於警詢及原審羈
    押訊問時、被告甲○○於警詢時即已分別坦認渠等確實知悉
    扣案物品係海洛因乙情不諱。而被告丙○○、甲○○所涉本
    案情節，亦據證人即共同被告乙○○於警詢訊問時證稱：是
    一名綽綽號「陳仔」男子要我帶回給他的，他沒告訴我何用
    途，他只告訴我去越南幫他拿東西回臺灣，我不知道他的真
    實姓名為何；我於95年12月31日搭乘7 時30分的越南航空自
    高雄機場出境至越南胡志明市，到越南時大約9 時40分；我
    因於95年12月30日凌晨1 時許，接到甲○○（阿池）、丙○○（孟潔）的電話，跟我說糖果不好吃，意思為海洛因太多
    帶不回，才叫我過去的意思；我到越南胡志明市機場門口時
    ，甲○○與他朋友打電話給我門號0000000000，跟我說他們
    在門口等我，但我直接坐計程車至貴都飯店，之後他們打電
    話給我，我們才約貴都飯店門口見面；我到飯店時只跟丙○○、甲○○談話，我到飯店時，他們2 人跟我說本來說好要
    運輸毒品海洛因3 包（共6 塊海洛因），為何接頭給他們毒
    品海洛因6 包（共12塊海洛因）；因為我那次本來沒去，所
    以他們才打電話叫我過去，共同運輸毒品海洛因6 包（共12
    塊海洛因）；「陳仔」本來跟我說好3 包（共6 塊海洛因）
    酬勞是新臺幣60萬元，包括機票及當地開銷，新臺幣60萬元
    是要給至越南運輸毒品的人，另外跟我說好另外給我新臺幣
    10萬元，當作我安排這次運輸毒品的費用；我跟甲○○講好
    ，叫他帶丙○○過去越南，如果毒品運輸回來，就要給他新
    臺幣5 萬元酬勞；這次甲○○等4 人至越南的飛機票是他們
    用我事先給他們的前金付費的（甲○○5 萬5 千元，丙○○
    3 萬4 千元），是「陳仔」先給我8 萬9 千元當作事前機票
    及開銷；甲○○等4 人至越南胡志明市運輸毒品海洛因是我
    所安排的；是「陳仔」雇用我安排甲○○等人至越南走私毒
    品的；我都是以我行動電話門號0000000000、0000000000與
    家裡電話00-0000000等電話撥打「陳仔」所使用0000000000
    門號與「陳仔」聯絡；我當場指認照片，確定「陳仔」為A3
    ，名叫吳士榮；這次走私毒品海洛因，我有跟甲○○、丙○○說這次是要到越南走私海洛因，他們的伴侶我則沒有告訴
    他們；吳士榮總共下來高雄找我5 次，都在最近這1 、2 個
    月，95年11月起，他都打電話給我約在楠梓分局後面見面（
    我家附近），我們都談說安排人到越南走私毒品回國事宜；
    這次在越南接洽是「陳仔」給我1 張SIM 卡，叫我到越南時
    以這個門號與當地的人接洽，我把SIM 卡交給甲○○，由甲○○負責聯絡，所以我不知道當地負責接洽的人為誰，因為
    甲○○看到這次毒品比較多，才叫我過去，我過去時沒見到
    當地接洽的人；我交代甲○○與人負責交付毒品，由丙○○
    負責挾帶毒品回國等語明確（見警1 卷第7 至14頁）；被告
    乙○○於原審羈押訊問時再度證稱：是「陳仔」要我幫他運
    海洛因磚，他本來叫我幫他運3 盒，預定是12月28日出境，
    我沒辦法去，我找丙○○去，一方面丙○○年紀大，所以又
    找甲○○去陪丙○○，丙○○就帶她先生孟志霄去，甲○○
    就帶他太太陳月凰去；我幫「陳仔」運的代價是10萬元，「
    陳仔」要給實際去攜帶海洛因回臺的丙○○60萬元，甲○○
    是我找去的，我就打算從我分得的10萬元中拿5 萬元給甲○○，丙○○夫婦的機票是我幫他們買的，甲○○夫婦的機票
    是他們自訂的，丙○○夫婦的3 萬4 千元我直接付給旅行社
    ，5 萬5 千元我交給甲○○，這8 萬9 千都是「陳仔」交給
    我的；我本來不去，因為丙○○一直打電話給我說他們無法
    回來，由於電話談話不方便，丙○○就說糖果多了3 盒，壞
    了不能吃，如果我不去，就回不來，所以我就趕過去；到酒
    店時，海洛因磚都已運到酒店，而且都已經用咖啡盒或巧克
    力糖盒包裝好了，放在丙○○的房間，我沒有見到越南方面
    的人；我當場打電話回臺灣給「陳仔」，跟他說本來說只有
    3 盒，1 盒2 塊，現在變成6 盒怎麼辦，「陳仔」說不管，
    你既然去了就把它帶回來；丙○○與甲○○都知道，這一趟
    是運海洛因磚，但他們的配偶都不知道，只是去玩的，丙○○本來就答應裝3 盒，所以3 盒就給她，剩下3 盒就由我帶
    回來等語甚詳（見聲羈卷第6 至8 頁）。另被告乙○○、丙○○所涉本案犯行則經證人即共同被告甲○○於警詢時證稱
    ：這趟旅遊之機票、食、宿旅費均是乙○○免費招待我們夫
    妻出國，乙○○在我門出國前2 天（即95年12月26日）晚上
    在我開設之「莊大胖羊肉海產店」拿新臺幣5 萬5 千元給我
    用予之出國旅費；乙○○要丙○○替他由越南運毒品海洛因
    返臺，因為丙○○年紀已高記性不好怕會誤事，所以招待我
    出國以便照顧丙○○；於95年12月29日22時許，我帶丙○○
    在越南胡志明市「貴都酒店」側門與姓名不詳男子接頭時，
    對方就把該批毒品裝在手提袋內交由丙○○帶回飯店房間內
    ；我知道該袋子是裝毒品海洛因，袋內所裝毒品數量我不知
    道，但出國前乙○○有先告訴我這次丙○○、孟志霄他們夫
    妻2 人要替她帶海洛因回國；乙○○在出國前有交付1 張電
    話晶片卡給我保管，令我至越南時再插卡開機自然有人會與
    我聯絡，我到越南後，95年12月29日14時許對方1 名不詳姓
    名之打電話我，我告訴對方我們住宿之飯店後，並先約16時
    在飯店側門外與我及丙○○見面，並當場約定晚上22時在飯
    店外見面收受毒品；乙○○答應要給我5 至10萬之酬勞等語
    甚詳（見警1 卷第33至37頁）。觀諸證人即共同被告乙○○
    於警詢及原審羈押訊問時先後為一致之證述，且核與證人即
    共同被告甲○○前開證述情節大致相符，足見渠等上開證詞
    確屬實情，已堪認定被告乙○○、丙○○、甲○○確實知悉
    渠等自越南攜帶入境之物品係海洛因無誤。
  (三)被告3 人於原審及本院審理時雖均辯稱扣案海洛因磚以咖啡
    盒、巧克力盒包裝，縱使查緝之海關人員亦無法從外觀上辯
    認係毒品無誤，渠等顯然不知該等物品係海洛因云云。被告
    丙○○及其選任辯護人並聲請勘驗丙○○95年12月31日海關
    查獲過程，經本院勘驗結果為：「光碟音軌01：08查獲被
    告丙○○告知。光碟音軌01：20檢查人員將搜獲的毒品拿
    給被告丙○○看，被告說『那是什麼東西，我不知道』，檢
    查人員說『我打開給你看』。該毒品之包裝，係以透明黃色
    塑膠紙包裹，裡面一層透明塑膠袋，之後再為黃色牛皮紙，
    檢查人員又從行李袋拿出一盒巧克力。檢查人員接著點算毒
    品共有6 塊。」等情（見本院卷(二)第51頁），被告丙○○選
    任辯護人雖辯以：從巧克力硬紙盒取出時，從巧克力的外觀
    以及未以小刀割開塑膠紙及黃色牛皮紙，均無法以肉眼查知
    其內容物為海洛因云云。惟私運毒品入境之人惟恐遭警查緝
    ，莫不以各種包裝及挾帶手法掩飾其私運毒品犯行，扣案海
    洛因以標有SPI 塑膠袋包裹及蠟紙固封後，復裝入咖啡盒、
    咖啡袋及巧克盒加以掩人耳目之情形，正係從事運輸毒品入
    境之人必備之基本犯罪手法，是本案海洛因磚包裝情形及被
    告丙○○於查獲時之反應，均不足作為佐證被告3 人前開辯
    解之有利認定。
  (四)被告乙○○雖辯稱其至海關查獲拆封後才知所攜帶回臺物品
    係海洛因，其警詢筆錄關於被告等人如何至越南攜帶海洛因
    入境之陳述，係因嗣後知悉該等物品是海洛因才為如此陳述
    ，並非其自始即知悉扣案物品係海洛因云云，業經證人即詢
    問被告乙○○之警員蔡英宏於原審審理時證稱：「（問：有
    關乙○○警詢筆錄有承認去越南運毒品海洛因，是否屬實？
    ）筆錄都是依據乙○○自己的陳述所記載制作。」、「（問
    ：乙○○說她在警察局並沒有承認知道運送的物品是海洛因
    ，只有說她是去越南運送貴重物品，是否屬實？）不實在，
    這些都是乙○○在警察局供稱要去越南運送海洛因，並不是
    陳述要運送貴重物品。」、「（問：依據航警局筆錄，被告
    乙○○並沒有承認運送毒品海洛因，而在高雄市警察局有承
    認運送毒品，乙○○筆錄制作經過如何？）依筆錄製作過程
    ，乙○○就承認了。」等語明確（見原審卷一第277 至278
    頁），足見被告乙○○前開辯解，委無足採。觀以扣案之海
    洛因磚12塊，淨重逾4 千公克，市價達數千萬元，價值甚鉅
    ，吳士榮為確保上開海洛因不被檢警查緝而能順利入境取得
    持有，為求慎重，自無可能邀集不知情之被告乙○○代為尋
    覓攜帶扣案海洛因磚返臺之人，並由其負責安排被告丙○○
    、甲○○如何至越南順利取得扣案海洛磚因返臺之細節，是
    被告乙○○辯稱吳士榮並未告知扣案物品係海洛因云云，顯
    屬事後卸責之詞，要無足採。
  (五)被告丙○○雖辯稱被告乙○○僅告知此行是要幫其攜帶「貴
    重物品」回臺，其並不知道該等物品係海洛因云云。惟被告
    丙○○亦自承為此被告乙○○免費提供其與其配偶孟志霄至
    越南之機票及食宿費用，且表示事成後還要給予其60萬元之
    報酬等情屬實，衡諸常情，如被告乙○○委託其攜回之「貴
    重物品」係合法之物，大可由越南方面人士以合法方式送抵
    我國而取得持有，何須免費招待其與配偶出國並同意給付60
    萬元鉅額報酬？被告丙○○雖年逾60歲，但智慮成熟，足認
    係具有一般常識水準之人，對此不符常理之處，自難諉為不
    知。又證人即被告乙○○於原審審理時證稱：我找到丙○○
    可以幫我帶東西，丙○○有問我說對方可否給他十幾萬元的
    報酬，我問吳士榮，吳士榮說可以給丙○○60萬元的報酬，
    而且另外給丙○○旅遊費用，我向丙○○轉達，丙○○才答
    應過去越南帶貴重物品回來等語明確（見原審卷一第181 頁
    ），即可顯見被告丙○○明知其答應攜帶返臺之物品係海洛
    因，否則即無可能大膽要求如此鉅額之報酬。況依被告丙○○辯稱其告知被告甲○○事後成被告乙○○會給其60萬元之
    報酬，被告甲○○才表示事情不單純，可能係毒品違禁物云
    云（見原審卷一第190 頁），若係屬實，被告丙○○明知上
    情後仍執意與被告乙○○各自攜6 塊海洛因磚回臺，其私運
    海洛因入境之犯行，益臻明確，已不容其再事空言否認犯行
    。是被告丙○○前揭所辯，無非係卸責狡飾之詞，亦無可採
    。
  (六)被告甲○○固辯稱其事後知悉被告丙○○為被告乙○○攜帶
    越南人士交付之物品返臺後會有60萬元之報酬，才知道事情
    不單純，即勸被告丙○○不要幫被告乙○○帶回臺灣云云；
    被告甲○○之選任辯護人更主張被告甲○○假藉錢被搶乙事
    謊騙被告乙○○親到到越南處理，顯見被告甲○○事先不知
    被告乙○○、丙○○欲攜帶返臺之物品係海洛因，而係藉此
    表示反對參與共同運輸海洛因返臺之意云云；並於本院審理
    時聲請證人即共同被告乙○○、丙○○結稱甲○○確實不知
    情等語為證（見本院卷(二)第112 至119 頁）。惟以，證人即
    共同被告丙○○於原審審理時證稱：甲○○在電話中騙乙○○錢丟掉，是因為我們認為物品數量不對，怕拿錯東西，所
    以希望乙○○到越南處理等語明確（見原審卷一第191 至19
    2 頁），倘被告甲○○主觀上確實不知扣案物品係毒品海洛
    因而無從事非法行為之認知，何須僅因被告丙○○向其表示
    越南方面之人交付數量略有出入即大費週章要求被告乙○○
    務必前來越南處理？又如被告甲○○係經被告丙○○告知其
    為被告乙○○攜帶物品返臺將有60萬元報酬，始發覺越南方
    面人士交付之物品可能係違禁物，其理當於被告乙○○前往
    越南處理時，向被告乙○○質問查明清楚，以明其不願參與
    渠等非法犯行之意，然事實上，被告乙○○飛抵越南後，被
    告甲○○並未與被告乙○○、丙○○就越南人士交付之物品
    內容物一同參與討論，被告甲○○也沒有告知被告乙○○其
    懷疑越南人士交付之物品係毒品，即由被告乙○○、丙○○
    分別將扣案之海洛因放入行李後一同搭機返臺等節，業據證
    人即共同被告乙○○、丙○○於原審審理時分別證述明確（
    見原審卷一第182 至183 、186 、192 頁），據此即可證知
    被告甲○○對於其協助被告丙○○取得扣案物品係海洛因，
    並由分由被告乙○○、丙○○攜帶回臺乙情知之甚明，要屬
    無疑。是被告甲○○前開辯解，顯係推諉卸責之詞，而證人
    即共同被告乙○○、丙○○上開證言，亦屬事後迴護被告甲○○之詞，均無足採。
  (七)按共同正犯之成立，有以共同犯意而共同實施犯罪構成要件
    之行為者，有以自己犯罪之意思，參與犯罪構成要件以外之
    行為者，有雖以幫助他人犯罪之意思而參與犯罪構成要件之
    行為者，有以自己犯罪之意思，事前同謀推由一部分實施犯
    罪之行為者，均屬之，司法院大法官會議釋字第109 號解釋
    可供參考。蓋共同正犯，係共同實施犯罪行為之人，在共同
    意思範圍內，各自分擔犯罪行為之一部，相互利用他人之行
    為，以達其犯罪之目的，其成立不以全體均參與實施犯罪構
    成要件之行為為要件。共同正犯之意思聯絡，不以數人間直
    接發生者為限，間接之聯絡者，亦包括在內，復不限於事前
    有所謀議，僅於行為當時有共同犯意之聯絡，於行為當時，
    基於相互之認識，不論明示通謀或相互間默示合致，以共同
    犯罪之意思參與，均屬之；而行為分擔，亦不以每一階段皆
    有參與為必要，倘具有相互利用其行為之合同意思所為，仍
    應負共同正犯之責，蓋共同正犯，於合同意思範圍內，組成
    一共犯團體，團體中任何一人之行為，均為共犯團體之行為
    ，他共犯均須負共同責任，初無分別何一行為係何一共犯所
    實施之必要。（最高法院55年度台上字第522 號、87年度台
    非字第35號、85年度台上字第4962號、88年度台上字第2230
    號、第2858號、73年度台上字第1886號、77年度台上字第21
    35號判例意旨參照）。被告甲○○雖未親自攜帶扣案之海洛
    因磚入境，惟本件扣案之海洛因磚係由被告甲○○持被告乙○○交付之SIM 卡與在越南之毒販聯繫後，方能順利取得持
    有，且被告甲○○取得扣案之海洛因磚後，隨即交予被告丙○○，由被告丙○○及隨後到越南會合之被告乙○○分別裝
    入行李後，渠等3 人即一同搭機返臺，足見本案扣案之海洛
    因磚是否能順利運輸入境，被告甲○○占有不可或缺之重要
    地位；又被告甲○○自承事成後被告乙○○將給付其5 萬元
    乙節屬實，無論該5 萬元是否確係彌補被告甲○○所營海產
    店此期間不能營業之損失，該5 萬元之確屬報酬之性質，應
    無疑義，則從被告甲○○分擔行為之重要性，且其事成後尚
    領有報酬，以及其嗣後更與被告乙○○、丙○○一同搭機返
    臺入境等節觀之，被告甲○○顯係以自己參與犯罪之意思而
    為本案犯行，並非單純基於幫助他人犯罪之犯意甚明，而與
    被告乙○○、丙○○及吳士榮各自分工，相互利用他人之行
    為以達渠等私運海洛因返臺入境之目的。是被告甲○○之選
    任辯護人主張縱認被告甲○○知悉扣案物品係海洛因磚，其
    所為亦屬私運海洛因入境之幫助犯云云，即不足採。
  (八)綜上所述，被告3 人本案犯行，除經被告乙○○、甲○○於
    警詢、原審羈押訊問時坦認不諱外，渠等3 人涉案情節並有
    證人即其他共同被告乙○○、甲○○之證述可資證明，輔以
    被告3 人前開辯解均與本案所呈情況證據相違，顯有不合常
    情之處，已如前述，復有前揭所述之海洛因磚12塊及通訊監
    察譯文等補強證據在卷可佐，是被告3 人確有共同參與本件
    被訴私運海洛因入境之犯行，已堪認定。被告3 人前揭所辯
    ，均係避重就輕之詞，委無足採。從而，本件事證明確，應
    予依法論科。
二、論罪科刑部分：
    查海洛因為毒品危害防制條例第2 條第2 項所列之第一級毒
    品，亦係行政院依據懲治走私條例第2 條第4 項公告之「懲
    治走私條例公告管制物品項目及其數額」甲項第4 款所列之
    管制進出口物品，未經許可，不得運輸進入臺灣地區。是核
    被告乙○○、丙○○、甲○○所為，均係犯毒品危害防制條
    例第4 條第1 項運輸第一級毒品罪及懲治走私條例第2 條第
    1 項私運管制物品進口罪。被告3 人與吳士榮就上開犯行，
    有犯意聯絡及行為分擔，均為共同正犯。被告等持有第一級
    毒品之低度行為，為運輸第一級毒品之高度行為所吸收，不
    另論罪。被告等以一行為而觸犯上開2 罪名，為想像競合犯
    ，應依刑法第55條之規定從較重之毒品危害防制條例第4 條
    第1 項運輸第一級毒品罪論處。
三、原審因依毒品危害防制條例第4 條第1 項、第18條第1 項前
    段、第19條第1 項，懲治走私條例第2 條第1 項、第11條，
    刑法第11條、第28條、第55條、第42條第5 項、第37條第1
    項等規定，並審酌毒品對我國社會之安寧秩序及國人之身心
    健康可能產生之危害至鉅，政府三令五申禁絕毒品之流通，
    被告3 人竟仍為貪圖不法利益，同謀運輸第一級毒品入境臺
    灣地區，所運輸之第一級毒品海洛因淨重達4217.15 公克，
    數量龐大，若一旦闖關成功，勢將造成毒品之流通與氾濫，
    其影響所及不僅戕害國民身心健康，並易滋生其他刑事犯罪
    ，危害社會治安甚鉅嚴重，自應予以嚴懲，且被告3 人犯後
    均矢口否認犯行，一再飾詞狡辯，對其所為全無悔悟之意，
    犯後態度惡劣，並慮及被告3 人分工情形等一切情狀，均量
    處無期徒刑，均併科罰金新臺幣500 萬元，罰金如易服勞役
    ，均以罰金總額與1 年之日數比例折算，併均依刑法第37條
    第1 項規定，宣告褫奪公權終身，以資懲儆。並說明扣案之
    第一級毒品海洛因磚12塊（淨重4217.15 公克，純度79.05%
    ，純質淨重3333.66 公克），為查獲之毒品，應依毒品危害
    防制條例第18條第1 項前段規定宣告沒收銷燬；而鑑驗所耗
    損之毒品，既已滅失，無庸宣告沒收銷燬。另扣案包裏上開
    海洛因磚之標有SPI 塑膠袋及蠟紙、扣案盛裝上開海洛因磚
    之CAFELAN 咖啡袋（即鳳成牌咖啡袋）2 只、MARY'S CHOCO
    LATIER巧克力盒3 盒、VINACAFE咖啡盒2 盒，與毒品並無不
    可析離之關係（最高法院93台上字第5575號判決意旨參照）
    ，業經越南毒販交由丙○○、甲○○、乙○○代為交付予吳
    士榮，顯已移轉所有權予吳士榮，且係被告3 人與吳士榮供
    運輸毒品所用之物，基於責任共同原則，均應依同條例第19
    條第1 項規定，在被告乙○○、丙○○、甲○○之主刑項下
    ，併為沒收之諭知。至被告乙○○、丙○○、甲○○將扣案
    海洛因順利私運入境後，原可分別取得60萬元、10萬元及5
    萬元之報酬，因被告3 人入境後為警查獲而事實上無可能取
    得，即非屬被告3 人運輸海洛因所得之物，自無從依毒品危
    害防制條例第19條第1 項之規定宣告沒收或以其財產抵償；
    另吳士榮提供予被告丙○○、甲○○之旅遊交通食宿費用，
    均已具體支付予他人，性質上亦非屬被告犯罪所得之財物，
    不在得予沒收之列。核其認事用法，尚無不合，量刑亦稱妥
    適，被告等上訴意旨，猶執陳詞，否認犯罪，指摘原判決不
    當，為無理由，應予駁回。
據上論結，應依刑事訴訟法第368條，判決如主文。
本案經檢察官陳宗吟到庭執行職務。
中    華    民    國    97    年    7     月    16    日
                  刑事第九庭    審判長法  官  莊秋桃
                                      法  官  謝宏宗
                                      法  官  裕斗
以上正本證明與原本無異。
如不服本判決應於收受本判決後10日內向本院提出上訴書狀，其
未敘述上訴理由者，並得於提起上訴後10日內向本院補提理由書
狀（均須按他造當事人之人數附繕本）「切勿逕送上級法院」。
中    華    民    國    97    年    7     月    16    日
                                      書記官  張宗芳
附錄本判決論罪科刑法條：
《毒品危害防制條例第4 條》
製造、運輸、販賣第一級毒品者，處死刑或無期徒刑；處無期徒
刑者，得併科新臺幣1 千萬元以下罰金。
製造、運輸、販賣第二級毒品者，處無期徒刑或7 年以上有期徒
刑，得併科新臺幣7 百萬元以下罰金。
製造、運輸、販賣第三級毒品者，處5 年以上有期徒刑，得併科
新臺幣5 百萬元以下罰金。
製造、運輸、販賣第四級毒品者，處3 年以上10年以下有期徒刑
，得併科新臺幣3 百萬元以下罰金。
製造、運輸、販賣專供製造或施用毒品之器具者，處1 年以上7
年以下有期徒刑，得併科新臺幣1 百萬元以下罰金。
前五項之未遂犯罰之。
《懲治走私條例第2 條》
私運管制物品進口、出口逾公告數額者，處7 年以下有期徒刑，
得併科新臺幣3 百萬元以下罰金。
以犯前項之罪為常業者，處3 年以上10年以下有期徒刑，得併科
新臺幣5 百萬元以下罰金。
第1 項之未遂犯罰之。
第1 項所稱管制物品及其數額，由行政院公告之。


司法院資訊處製作；財團法人民間司法改革基金會備份。
